# 折价购买少数股东权益

提问人：勇闯四方 时间：2019-02-01 09:40:18
请教陈版及各位大神，预见个奇葩案例，控股股东折价购买少数股东权益，合并报表应该怎样处理？调整资本公积-资本溢价，还是怎么处理？以往遇见的是少数股东权益值 100 ，花 120 购买，合并时调整资本公积、未分配利润，现在是少数股东权益值 100 ，花 80 购买，怎样处理？谢谢大家

回答人：chenyiwei
也是按照相同原则处理。收购价格低于对应的少数股权净资产账面价值的，差额增加合并报表层面的资本公积。但要关注低价收购的原因，考虑有无其他特殊考虑因素，可能构成隐含的收购对价；以及低价收购的交易是否公允，如公允则是否表明该子公司已发生减值等。